臺灣高雄地方法院刑事判決　　　　　　 100年度訴字第1284號
公　訴　人　臺灣高雄地方法院檢察署檢察官
被　　　告　陳百祿　男民國○○年○○月○○日生
　　　　　　　　　　身分證統一編號：E122461468號　
　　　　　　　　　　住高雄市左營區重安路42巷6弄6號
　　　　　　　　　　（現羈押於法務部矯正署高雄看守所）
上列被告因搶奪等案件，經檢察官提起公訴（100年度偵字第275
82、29714、29896號），嗣因被告就被訴事實為有罪陳述，經本
院告知簡式審判程序意旨並聽取檢察官及被告之意見後，本院合
議庭裁定由受命法官獨任依簡式審判程序審理，本院判決如下
    主  文
陳百祿犯攜帶兇器竊盜罪，累犯，處有期徒刑柒月，扣案之梅花
扳手壹支、老虎鉗壹支，均沒收。又犯搶奪未遂罪，累犯，處有
期徒刑捌月。又犯詐欺取財罪，累犯，處有期徒刑肆月。又犯詐
欺取財罪，累犯，處有期徒刑參月。又犯竊盜罪，累犯，處有期
徒刑參月。又犯詐欺取財罪，累犯，處有期徒刑肆月。又犯成年
人意圖供少年觀覽，公然為猥褻之行為，處有期徒刑肆月。應執
行有期徒刑貳年貳月。扣案之梅花扳手壹支、老虎鉗壹支，均沒
收。
    事  實
一、陳百祿曾因毀棄損壞案件，經本院於民國98年7月27日以98
    年度審簡字第1813號判處有期徒刑3月確定，於98年12月10
    日執行完畢。
二、陳百祿意圖為自己不法之所有，基於竊盜之犯意，於100 年
    9月10日凌晨1時許，持客觀上可為兇器之梅花扳手及老虎鉗
    各1支，在高雄市左營區政德路78巷2號前，竊取陳俊忠（起
    訴書誤載為陳俊中）所有之車牌號碼YDH－650號重型機車之
    車牌1面，得手後，將之懸掛在自己騎乘之車牌號碼MZ9－99
    6 號重型機車上，以避免為下列三、四(一)至(三)行為時，遭警
    方查緝。
三、陳百祿旋於100年9月10日凌晨2時34分許（起訴書誤載為凌
    晨2時40分許），騎乘懸掛上開竊得車牌號碼YDH－650號車
    牌之重型機車，行經高雄市新興區自立一路62號前，見梁絮
    媚獨自1人騎乘腳踏車，而手提包置於腳踏車前方菜籃內，
    認有機可乘，遂意圖為自己不法之所有，基於搶奪之犯意，
    自梁絮媚左後方，伸手搶奪手提包1只，因手提包提帶勾住
    腳踏車之把手而未遂，乃騎乘機車逃離現場。嗣經梁絮媚報
    警處理，而循線查悉上情。
四、陳百祿意圖為自己不法之所有，分別：
(一)、於100年9月10日凌晨3時15分許，騎乘懸掛上開竊得車牌號
    碼YDH－650號車牌之重型機車，行經高雄市苓雅區建國一路
    294號名門檳榔攤前，竟基於詐欺取財之犯意，隱匿其不願
    支付消費款之事實，向名門檳榔攤員工蘇燕珠佯稱：要購買
    1罐臺灣啤酒云云，使蘇燕珠陷於錯誤，交付啤酒1罐給陳百
    祿，陳百祿立即開罐飲用；陳百祿並向蘇燕珠稱：欲購買1
    條七星牌香菸，該條香菸是否水貨，有無條碼、是否過期云
    云，蘇燕珠發覺陳百祿舉止有異，遂未交付七星牌香菸給陳
    百祿，並稱：如果你覺得香菸有問題，不要買就好等語，陳
    百祿未給付啤酒之價金，即騎乘機車離去。
(二)、於100年9月10日凌晨3時20分許，騎乘懸掛上開竊得車牌號
    碼YDH－650號車牌之重型機車，行經高雄市苓雅區建國一路
    84之1號高福檳榔攤前，竟基於詐欺取財之犯意，並隱匿其
    不願支付消費款之事實，向高福檳榔攤員工蔡媛真佯稱：要
    購買1罐臺灣啤酒云云，使蔡媛真陷於錯誤，交付啤酒1罐給
    陳百祿，陳百祿立即開罐飲用；陳百祿接續向蔡媛真佯稱：
    欲購買1條七星牌軟盒香菸云云，使蔡媛真陷於錯誤，交付
    七星牌軟盒香菸1條給陳百祿，陳百祿未給付啤酒及香菸之
    價金，即騎乘機車離去。
(三)、於100年9月10日凌晨3時55分許，騎乘懸掛上開竊得車牌號
    碼YDH－650號車牌之重型機車，行經高雄市仁武區鳳仁路1
    之37號友源檳榔攤前，竟基於竊盜之犯意，向友源檳榔攤員
    工毛沛苓稱：要購買1條峰牌香菸等語，毛沛苓遂將峰牌香
    菸1條置於檳榔攤櫃臺上，尚未交付給陳百祿，陳百祿復向
    毛沛苓表示要購買臺灣啤酒1罐，趁毛沛苓轉身拿啤酒，未
    注意之際，徒手竊取置於檳榔攤櫃臺上之峰牌香菸1條，得
    手後，立即騎車而去。
(四)、於100年9月13日上午5時許，騎乘未懸掛車牌之重型機車，
    行經高雄市三民區鼎中路365號全盛檳榔攤前，竟基於詐欺
    取財之犯意，並隱匿其不願支付消費款之事實，向全盛檳榔
    攤員工陳玟靜佯稱：要購買1罐臺灣啤酒云云，使陳玟靜陷
    於錯誤，交付啤酒1罐給陳百祿，陳百祿立即開罐飲用；陳
    百祿接續向陳玟靜佯稱：欲購買1條七星牌香菸云云，陳玟
    靜亦陷於錯誤，交付七星牌軟盒香菸1條給陳百祿，陳百祿
    未給付啤酒及香菸之價金，即騎乘機車離去。
五、陳百祿於100年9月18日上午9時30分許，在高雄市三民區鼎
    瑞街之不特定多數人得共見共聞之「大地游泳池」旁，基於
    意圖供人觀覽之犯意，對未滿18歲之少女宋○○稱：妹妹你
    要不要看等語，並以手指示意宋○○觀看其裸露在外之生殖
    器，藉此公然為猥褻行為。
六、經警報請臺灣高雄地方法院檢察署檢察官指揮偵辦，於100
    年9月22日上午11時10分許，拘提陳百祿到案。另警持本院
    之搜索票於100年9月22日上午10時40分許，在高雄市左營區
    重安路42巷6弄6號執行搜索，並扣得黑色半罩式安全帽1頂
    ，藍白拖鞋1雙、梅花扳手1支、老虎鉗1支。
七、案經梁絮媚、宋○○訴由高雄市政府警察局及高雄市政府警
    察局三民第二分局移送臺灣高雄地方法院檢察署檢察官偵查
    起訴。
    理  由
一、按除簡式審判程序、簡易程序及刑事訴訟法第376條第1款、
    第2款所列之罪之案件外，第一審應行合議審判；次按除被
    告所犯為死刑、無期徒刑、最輕本刑為3年以上有期徒刑之
    罪或高等法院管轄第一審案件者外，於法院行準備程序進行
    中，被告先就被訴事實為有罪之陳述時，審判長得告知被告
    簡式審判程序之旨，並聽取當事人、代理人、辯護人及輔佐
    人之意見後，裁定進行簡式審判程序，刑事訴訟法第273條
    之1第1項及284條之1分別定有明文。本件被告被訴攜帶兇器
    竊盜、搶奪未遂、詐欺取財、普通竊盜、公然猥褻等罪，皆
    乃除死刑、無期徒刑、最輕本刑為3年以上有期徒刑以外之
    罪，其於本院準備程序中就被訴事實為有罪之陳述，經告知
    簡式審判程序之旨，並聽取檢察官、被告之意見後，本院認
    適宜改依簡式審判程序進行，爰依刑事訴訟法第273條之1第
    1 項、第284條之1規定，由本院合議庭以裁定由受命法官獨
    任進行簡式審判程序，合先敘明。
二、上開犯罪事實，業據被告於警詢、偵訊及審理時均坦承不諱
    ，且與證人陳俊忠、梁絮媚、蘇燕珠、蔡媛真、毛沛苓、陳
    玟靜、宋○○、陳呂春蘭於警詢之證述，及證人陳玟靜、宋
    ○○於偵訊時之結證情節相符。另有監視器翻拍照片共20張
    、扣案物照片4張、高雄市政府警察局刑警大隊搜索暨扣押
    筆錄及扣押物品目錄表各1份在卷可稽。復扣得梅花扳手、
    老虎鉗各1支，足認被告前揭任意性之自白，與事實相符，
    堪予採信。故本案事證明確，被告上開各犯行，均洵堪認定
    ，應依法論科。
三、按刑法第321條第1項第3款攜帶兇器加重竊盜罪，係以行為
    人攜帶兇器為其加重條件，此所謂兇器，其種類並無限制，
    凡客觀上足對人之生命、身體、安全構成威脅，具有危險性
    之兇器均屬之；且祇須行竊時攜帶此種具有危險性之兇器為
    已足，並不以攜帶之初即有行兇之意圖為必要。查本件被告
    持以竊取車牌之梅花扳手、老虎鉗，均為金屬材質，質地堅
    硬，有照片1張附卷可按（見警一卷第29頁），若用以攻擊
    人體，勢將造成人身之傷害，綜此足認被告所持上開梅花扳
    手、老虎鉗，客觀上可對人之生命、身體、安全構成威脅，
    具有危險性，要屬刑法第321條第1項第3款所定兇器無訛，
    是被告攜帶上開客觀上可為兇器之梅花扳手、老虎鉗，進而
    竊取事實欄二之車牌1面，業已該當刑法攜帶兇器加重竊盜
    罪之構成要件甚明。次按被告行為後，兒童及少年福利法業
    於100年11月11日立法院第7屆第8會期第9次會議通過，總統
    府100年11月30日總統華總一義字第10000267831號令公布，
    100年12月2日施行，將「兒童及少年福利法」名稱修正為「
    兒童及少年福利與權益保障法」，並修正全文，其中原兒童
    及少年福利法第70條第1項修正為兒童及少年福利與權益保
    障法第112條第1項：「成年人教唆、幫助或利用兒童及少年
    犯罪或與之共同實施犯罪或故意對其犯罪者，加重其刑至2
    分之1。但各該罪就被害人係兒童及少年已定有特別處罰規
    定者，從其規定」，僅將兒童及少年福利法原條文第1項後
    段「不在此限」4字修改為「從其規定」，僅為法律名稱變
    更，其加重要件及加重刑度均未變更，自無庸依刑法第2條
    第1項為新舊法比較，而應適用裁判時之兒童及少年福利與
    權益保障法第112條第1項規定。
四、核被告陳百祿前揭事實欄二部分所為，係犯刑法第321條第1
    項第3款之攜帶兇器竊盜罪。就前揭事實欄三部分所為，係
    犯刑法第325條第3項、第1項之搶奪未遂罪。就前揭事實欄
    四(一)、(二)、(四)3次所為，皆係犯刑法第339條第1項之詐欺取
    財罪。就前揭事實欄四(三)部分所為，係犯刑法第320條第1項
    之普通竊盜罪。就前揭事實欄五部分所為，係犯刑法第234
    條第1項之公然猥褻罪。而被告係64年出生，被害人宋○○
    則係86年出生，有各自之年籍在卷足稽，是被告為前揭事實
    欄五犯行時已成年，被害人宋○○乃未滿18歲之少年，被告
    故意對少年宋○○犯公然猥褻罪，應依兒童及少年福利與權
    益保障法第112條第1項前段規定加重其刑，起訴意旨漏未論
    及被告係成年人故意對少年犯公然猥褻罪，而有兒童及少年
    福利與權益保障法第112條第1項前段加重其刑之適用，惟基
    本社會事實同一、自應由本院變更起訴法條而予裁判。又被
    告就前揭事實欄四(二)、(四)部分，先後實施詐取啤酒、香菸之
    犯行，其犯罪時間、地點均屬密切接近，客觀上足認係單一
    行為之多次舉動，侵害法益種類亦屬相同，且其主觀上所認
    識者亦應屬基於單一犯意所為之接續舉動，應包括於一行為
    予以評價為接續犯。被告所犯前揭事實欄二、三、四(一)至(四)
    、五共7罪，均犯意各別，行為互殊，應予分論併罰。再被
    告有如犯罪事實欄所述前科紀錄，有臺灣高等法院被告前案
    紀錄表1份在卷可查，其受有期徒刑執行完畢後，5年以內故
    意再犯本件有期徒刑以上之罪，為累犯，俱應依刑法第47條
    第1項規定加重其刑。被告所犯之成年人對少年為公然猥褻
    罪部分，並依刑法第70條規定遞加重其刑。另被告已著手搶
    奪梁絮媚之手提包，但未取得財物，為未遂犯，依刑法第25
    條第2項規定減輕其刑，並依刑法第71條第1項規定先加後減
    之。
五、本院審酌被告正值青壯年，不思以正當之方式獲取財物，竟
    先竊取陳俊忠之機車車牌懸掛在其使用之機車上，再於深夜
    騎乘該機車，搶奪獨自1人騎乘腳踏車之梁絮媚的手提包未
    遂，並緊接至檳榔攤詐取啤酒、香菸或竊取香菸；且被告向
    宋○○公然猥褻時，亦騎乘未懸掛車牌之機車，足認其係預
    謀犯罪，動機、行為皆可非議。復對行搶之梁絮媚及受猥褻
    之宋○○造成心理之驚嚇甚巨，嚴重危害社會治安。再審酌
    被告有多次酒後駕車之前科，有臺灣高等法院被告前案紀錄
    表1份在卷可憑，素行欠佳，本應予重懲。惟考量被告搶奪
    財物未遂，行騙之啤酒1罐為30元，詐取或行竊之香菸1條為
    800元等犯罪所得；暨被告自始坦承不諱，甚至於羈押期間
    ，經濟不佳之情況下，請求其母親代為至高福檳榔攤與員工
    蔡媛真和解，有和解書1份附卷足參（見本院訴字卷第61頁
    ），犯後態度良好，實有悔意。兼衡被告為高職畢業之智識
    程度、無業、經濟狀況為貧寒等一切情狀，分別量處如主文
    所示之刑，以示懲儆。
六、按數罪定其應執行刑時，除應就各別刑罰規範之目的、輕重
    罪間體系之平衡、整體犯罪非難評價、各行為彼此間之偶發
    性、與被告前科之關聯性、各行為所侵害法益之專屬性或同
    一性、數罪對法益侵害之加重效應、罪數所反映之被告人格
    特性與犯罪傾向、社會對特定犯罪例如一再殺人或販毒行為
    處罰之期待等，為綜合判斷外，尤須參酌上開實現刑罰公平
    性，以杜絕僥倖、減少犯罪之立法意旨，為妥適之裁量（最
    高法院97年度臺上字第2017號判決）。本院審酌被告所犯前
    揭事實欄二、三、四(一)至(四)、五共7罪之刑度，合計最高刑
    度為有期徒刑2年9月，惟其中事實欄四(一)、(二)、(三)、(四)部分
    ，犯罪時間相似，手法相似，對法益侵害之加重效應不大，
    而事實欄二、三、四、五各犯行，彼此間受保護之法益不同
    ，特別是事實欄五對於未成年人公然猥褻部分，與其他侵犯
    財產法益有別，足認公訴檢察官具體求處應執行有期徒刑3
    年6月，未考量被告與蔡媛真業已和解乙情，實屬過重。爰
    綜合上開各情判斷，定其應執行之刑如主文所示，應較妥適
    。
七、扣案之梅花扳手、老虎鉗各1支，為被告所有，且為供被告
    犯如事實欄二所示犯行所用之物，業經被告陳述明確（見警
    一卷第2頁至第3頁），自應於被告所犯如事實欄二所示之罪
    及定執行刑項下，依刑法第38條第1項第2款前段規定，宣告
    沒收之。至於扣案黑色半罩式安全帽1頂，藍白拖鞋1雙，為
    被告騎乘機車或外出之穿著，尚難遽認係被告行竊所用之物
    ，爰不予宣告沒收，併予說明。
八、至起訴書附表編號2、4之備註欄，雖載有被告前揭事實欄四
    (二)、(四)部分，就七星牌香菸1盒部分為竊盜既遂；惟起訴書
    之犯罪事實欄係記載詐得「或」竊取如附表所示之物品，顯
    然係擇一罪名認定，且公訴檢察官亦當庭更正前揭部分起訴
    之罪名應為詐欺取財，有準備程序筆錄1份附卷可稽（見本
    院訴字卷第38頁、第40頁），是此部分起訴書附表編號2、4
    之備註欄，有關「竊盜既遂」應屬誤載，附此敘明。
據上論斷，應依刑事訴訟法第273條之1第1項、第284條之1、第2
99條第1項前段、第300條，刑法第234條第1項、第320條第1項、
第321條第1項第3款、第325條第1項、第3項、第339條第1項、第
25條第2項、第47條第1項、第51條第5款、第38條第1項第2款前
段，刑法施行法第1條之1，兒童及少年福利與權益保障法第112
條第1項前段，判決如主文。
本案經檢察官曾財和到庭執行職務
中　　華　　民　　國　 100　　年　　12　　月　　21　　日
                  刑事第十二庭  法　官  陳川傑
以上正本證明與原本無異。
如不服本判決應於收受送達後10日內向本院提出上訴書狀，並應
敘述具體理由；如未敘述上訴理由者，應於上訴期間屆滿後20日
內向本院補提理由書（均須按他造當事人之人數附繕本）「切勿
逕送上級法院」。
中　　華　　民　　國　 100　　年　　12　　月　　27　　日
 　　　　　　　　　　　　　　　 書記官  林昭吟
附錄本判決論罪科刑法條：
中華民國刑法第234條
（公然猥褻罪）
意圖供人觀覽，公然為猥褻之行為者，處 1 年以下有期徒刑、
拘役或 3 千元以下罰金。
意圖營利犯前項之罪者，處 2 年以下有期徒刑、拘役或科或併
科 1 萬元以下罰金。

中華民國刑法第320條
（普通竊盜罪、竊佔罪）
意圖為自己或第三人不法之所有，而竊取他人之動產者，為竊盜
罪，處5  年以下有期徒刑、拘役或 5 百元以下罰金。
意圖為自己或第三人不法之利益，而竊佔他人之不動產者，依前
項之規定處斷。
前二項之未遂犯罰之。

中華民國刑法第321條
（加重竊盜罪）
犯竊盜罪而有下列情形之一者，處 6 月以上、5 年以下有期徒
刑，得併科新臺幣 10 萬元以下罰金：
一、侵入住宅或有人居住之建築物、船艦或隱匿其內而犯之者。
二、毀越門扇、牆垣或其他安全設備而犯之者。
三、攜帶兇器而犯之者。
四、結夥三人以上而犯之者。
五、乘火災、水災或其他災害之際而犯之者。
六、在車站、埠頭、航空站或其他供水、陸、空公眾運輸之舟、
    車、航空機內而犯之者。
前項之未遂犯罰之。

中華民國刑法第339條
（普通詐欺罪）
意圖為自己或第三人不法之所有，以詐術使人將本人或第三人之
物交付者，處 5 年以下有期徒刑、拘役或科或併科 1 千元以下
罰金。
以前項方法得財產上不法之利益或使第三人得之者，亦同。
前二項之未遂犯罰之。

兒童及少年福利與權益保障法第112 條
成年人教唆、幫助或利用兒童及少年犯罪或與之共同實施犯罪或
故意對其犯罪者，加重其刑至二分之一。但各該罪就被害人係兒
童及少年已定有特別處罰規定者，從其規定。
對於兒童及少年犯罪者，主管機關得獨立告訴。